---
title: Analyse ouaouarons
output:
  html_document: default
  pdf_document: default
---
```{r lecture données, echo = FALSE}
setwd("~/Desktop/Credits_recherche/CR_anoure")
anoure_licat <- read.csv('donnees/anoure_licat.csv', header = T)
library(unmarked)
library(AICcmodavg)

#Données réponse
licat <- read.csv('donnees/licat.csv', header = T)

#Données occupation
occupation <- read.csv("donnees/donnees_occupation_licat.csv", header = T)

#Données détection
qualite_licat <- read.csv('donnees/qualite_licat.csv', header = T)
perturb_licat <- read.csv('donnees/disturb_licat.csv', header = T)
annee_licat <- read.csv('donnees/annee_licat.csv', header = T)
jj_licat <- read.csv('donnees/jj_licat.csv', header =T)
```

# Ouaouaron

## Variable réponse (Présence ou absence du ouaouaron)
Les observations sont à 1 h en 2021 et 2022. Les visites à 15 h et 21 h n'ont pas été utilisé puisqu'il n'y avait qu'une à trois observations

Nombre d'observations 2021: 43

Nombre d'observations 2022: 32

Nombre de sites où l'espèce est observée 2021: 14

Nombre de sites où l'espèce est observée 2022: 15

Dates de visites (quand l'espèce est active) 2021: 27 mai au 7 juillet

Dates de visites (quand l'espèce est active) 2021: 25 mai au 20 juillet
```{r structure tableau licat}
str(licat)
```

## Variables de détection
* **Types de Perturbation** : Human, meteo ou none
* **Qualité de l'enregistrement** : Good, moderate ou bad
* **Jour de l'enregistrement**: en jour julien
* **Année**: 2021 ou 2022

### Corrélation des variables
```{r correlation annee Jour}
str(jj_licat)
annee_licat$V1<-as.factor(annee_licat$V1)
annee_licat$V2<-as.factor(annee_licat$V2)
annee_licat$V3<-as.factor(annee_licat$V3)
annee_licat$V4<-as.factor(annee_licat$V4)
annee_licat$V5<-as.factor(annee_licat$V5)
annee_licat$V6<-as.factor(annee_licat$V6)
annee_licat$V7<-as.factor(annee_licat$V7)
annee_licat$V8<-factor(annee_licat$V8, levels = c("2021", "2022"))
annee_licat$V9<-factor(annee_licat$V9, levels = c("2021", "2022"))
str(annee_licat)
par(mfrow=c(2,2))
boxplot(anoure_licat$jour_julien ~ anoure_licat$Year)
boxplot(anoure_licat$RecordingQuality ~ anoure_licat$Year)
boxplot(anoure_licat$DisturbanceType ~ anoure_licat$Year)
```
La qualité d'enregistrement et le type de perturbation ne varient pas avec l'année alors on peu faire les modèles jumelant ces variables

Le jour varie entre les années alors il ne faut pas les laisser ensemble dans les modèles


## Variables d'occupation
* **Milieux humide** : Regroupement de Milieu humide, Tourbières et Marécage (à partir de la couche de milieu humide)
* **Eau libre** : Regroupement de Marais, Lac, Eau peu profonde et Eau (à partir de la couche de milieu humide et la couche d'utilisation du territoire)
* **Route** : Nombre de km de route total
* **Agriculture** : Regroupement de tous les types d'agriculture
* **Site** : Si le site est en lisière ou en forêt (donnée prise lors de la pause des enregistreurs) 

Les superficies ont été transformées en pourcentage de recouvrement puis standardisées
Standardiser occupation
```{r standardiser occupation}
occupation$Route <- scale(occupation$Route)
occupation$Agriculture <- scale(occupation$Agriculture)
occupation$Eau <- scale(occupation$Eau)
occupation$Humide <- scale(occupation$Humide)
occupation$Site <- as.factor(occupation$Site)
occupation$annee <- as.factor(occupation$annee)
str(occupation)
```

## Création des modèles
Création du tableau de données pour le package unmarked
```{r creation dataframe unmarked}
licat.data <- unmarkedFrameOccu(y = licat, siteCovs = occupation, obsCovs = list(disturbance = perturb_licat, qualite = qualite_licat, annee = annee_licat, jour = jj_licat))
summary(licat.data)
```

Modèles
```{r modèles}
#Détectabilité et occupation constante
m0 <- occu(~ annee ~ annee, data = licat.data)

##Détectabilité varie selon la qualité de l'enregistrement et l'occupation varie selon...
mQH <- occu(~ qualite + annee ~ Humide + annee, data = licat.data)
mQE <- occu(~ qualite + annee ~ Eau + annee, data = licat.data)
mQR <- occu(~ qualite + annee ~ Route + annee, data = licat.data)
mQA <- occu(~ qualite + annee ~ Agriculture + annee, data = licat.data)
mQS <- occu(~ qualite + annee ~ Site + annee, data = licat.data)

##Détectabilité varie selon le type de perturbation et occupation varie selon ...
mPH <- occu(~ disturbance + annee ~ Humide + annee, data = licat.data)
mPE <- occu(~ disturbance + annee ~ Eau + annee, data = licat.data)
mPR <- occu(~ disturbance + annee ~ Route + annee, data = licat.data)
mPA <- occu(~ disturbance + annee ~ Agriculture + annee, data = licat.data)
mPS <- occu(~ disturbance + annee ~ Site + annee, data = licat.data)

##Détectabilité varie selon l'année et occupation varie selon ...
mAH <- occu(~ annee ~ Humide + annee, data = licat.data)
mAE <- occu(~ annee ~ Eau + annee, data = licat.data)
mAR <- occu(~ annee ~ Route + annee, data = licat.data)
mAA <- occu(~ annee ~ Agriculture + annee, data = licat.data)
mAS <- occu(~ annee ~ Site + annee, data = licat.data)

##Détectabilité varie selon les jours juliens et occupation varie selon ...
mDH <- occu(~ jour ~ Humide + annee, data = licat.data)
mDE <- occu(~ jour ~ Eau + annee, data = licat.data)
mDR <- occu(~ jour ~ Route + annee, data = licat.data)
mDA <- occu(~ jour ~ Agriculture + annee, data = licat.data)
mDS <- occu(~ jour ~ Site + annee, data = licat.data)
```

Sélection des modèles basée sur le AICc
```{r, modèles candidats}
# Liste des modèles candidats
Cands <- list(m0, mQH, mQE, mQR, mQA, mQS, mPH, mPE, mPR, mPA, mPS, mAH, mAE, mAR, mAA, mAS, mDH, mDE, mDR, mDA, mDS)

# Noms des modèles
Model.names <- c("nul","psi(Milieux humides)p(Qualité)", "psi(Eau libre)p(Qualité)", "psi(Route)p(Qualité)", "psi(Agriculture)p(Qualité)", "psi(Site)p(Qualité)", "psi(Milieux humides)p(Perturb)", "psi(Eau libre)p(Perturb)", "psi(Route)p(Perturb)", "psi(Agriculture)p(Perturb)", "psi(Site)p(Perturb)", "psi(Milieux humides)p(Année)", "psi(Eau libre)p(Année)", "psi(Route)p(Année)", "psi(Agriculture)p(Année)", "psi(Site)p(Année)", "psi(Milieux humides)p(Jour)", "psi(Eau libre)p(Jour)", "psi(Route)p(Jour)", "psi(Agriculture)p(Jour)", "psi(Site)p(Jour)") 

# Sélection modèles
aictab(cand.set = Cands,  modnames = Model.names)
```
Modèles avec tout le poid sont celui avec **Agriculture** et **Qualité** et celui avec **Milieux humides** et **Qualité**
```{r, modèle avec plus de poid}
mQA
mQH
```


### Vérification ajustement du modèle

Code ajustement du modèle
```{r, ajustement du modèle, eval = FALSE}
ajust <- mb.gof.test(mQH, nsim = 5000, plot.hist=T)
save(ajust, file = "licat_ajust_gof.Rdata")
```

```{r, résultat ajustement}
load("licat_ajust_gof.Rdata")
ajust
```
Pas besoin de réajuster le modèle puisque le c-hat (0.63) est < à 1

### Inférence multimodèles

Si je comprend bien, le Model-average estimate (-0.47) représente la pente la plus probable considérant tous les modèles où les paramètre "eau" est présent? Donc la pente de la relation entre l'Eau libre et l'occupation de ouaouarons serait de -0,47?

Pour la détection en fonction de la qualité de type good, la pente serait de 5.99? Ou est ce que c'est plutôt qu'on peut conclure que la détection est plus grande avec une qualité good que une qualité bad?

Est-ce que j'ignore les warnings?

#### Inférence avec shrinkage
```{r inférence multimodèle avec SHRINK}
modavgShrink(cand.set = Cands, modnames = Model.names, parm = "Eau", parm.type = "psi")
modavgShrink(cand.set = Cands, modnames = Model.names, parm = "Route", parm.type = "psi")
modavgShrink(cand.set = Cands, modnames = Model.names, parm = "qualitegood", parm.type = "detect")
```

Le estimate est de -0.2 ici, donc c'est plus faible qu'en utilisant modavg seulement, mais le résultat pour Qualité ne change pas. Je suis mieux de grder shrink au lieu de modavg seulement étant donnée que mes modèles n'ont pas la majorité du poids?

```{r predictions}
##data frame to make predictions
##all variables are held constant, except Shade
extractX(cand.set = Cands, modnames = Model.names, parm.type = "psi")
predData <- data.frame(annee = factor("2021",
                                      levels = levels(occupation$annee)),
Eau = seq(-0.5, 3.25, length.out = 40),
Humide = c(0, 0),
Route = c(0, 0),
Agriculture = c(0, 0),
Site = factor("lisiere",
              levels = levels(occupation$Site))
)

##predictions from global model
predict(mQE, newdata = predData, se.fit = TRUE, type = "state")

modavgPred(cand.set = Cands, modnames = Model.names, newdata = predData, parm.type = "psi", type = "response")
```
