---
title: Analyse ouaouarons
output:
  html_document: default
  pdf_document: default
---
```{r lecture données, echo = FALSE}
setwd("~/Desktop/Credits_recherche/CR_anoure")
anoure <- read.csv('donnees/anoure_nett.csv', header = T)
library(unmarked)
library(AICcmodavg)

#Données réponse
licat <- read.csv('donnees/licat.csv', header = T)

#Données occupation
occupation <- read.csv("donnees/donnees_occupation_licat.csv", header = T)

#Données détection
qualite_licat <- read.csv('donnees/qualite_licat.csv', header = T)
perturb_licat <- read.csv('donnees/disturb_licat.csv', header = T)
annee_licat <- read.csv('donnees/annee_licat.csv', header = T)
jj_licat <- read.csv('donnees/jj_licat.csv', header =T)
```

# Ouaouaron

## Variable réponse (Présence ou absence du ouaouaron)
Les observations sont à 1 h en 2021 et 2022. Les visites à 15 h et 21 h n'ont pas été utilisé puisqu'il n'y avait qu'une à trois observations

Nombre d'observations 2021: 43

Nombre d'observations 2022: 32

Nombre de sites où l'espèce est observée 2021: 14

Nombre de sites où l'espèce est observée 2022: 15

Dates de visites (quand l'espèce est active) 2021: 27 mai au 7 juillet

Dates de visites (quand l'espèce est active) 2021: 25 mai au 20 juillet
```{r structure tableau licat}
str(licat)
```

## Variables de détection
* **Types de Perturbation** : Human, meteo ou none
* **Qualité de l'enregistrement** : Good, moderate ou bad
* **Date de l'enregistrement**: en jour julien
* **Année**: 2021 ou 2022

```{r correlation annee date}
str(jj_licat)
str(annee_licat)
```

## Variables d'occupation
* **Milieux humide** : Regroupement de Milieu humide, Tourbières et Marécage (à partir de la couche de milieu humide)
* **Eau libre** : Regroupement de Marais, Lac, Eau peu profonde et Eau (à partir de la couche de milieu humide et la couche d'utilisation du territoire)
* **Route** : Nombre de km de route total
* **Agriculture** : Regroupement de tous les types d'agriculture
* **Site** : Si le site est en lisière ou en forêt (donnée prise lors de la pause des enregistreurs) 

## Création des modèles
Création du tableau de données pour le package unmarked
```{r}
licat.data <- unmarkedFrameOccu(y = licat, siteCovs = occupation, obsCovs = list(disturbance = perturb_licat, qualite = qualite_licat, annee = annee_licat, date = jj_licat))
summary(licat.data)
```

Modèles
```{r modèles}
#Détectabilité et occupation constante
m0 <- occu(~ 1 ~ 1, data = licat.data)

##Détectabilité varie selon la qualité de l'enregistrement et l'occupation varie selon...
mQH <- occu(~ qualite ~ Humide, data = licat.data)
mQE <- occu(~ qualite ~ Eau, data = licat.data)
mQR <- occu(~ qualite ~ Route, data = licat.data)
mQA <- occu(~ qualite ~ Agriculture, data = licat.data)
mQS <- occu(~ qualite ~ Site, data = licat.data)

##Détectabilité varie selon le type de perturbation et occupation varie selon ...
mPH <- occu(~ disturbance ~ Humide, data = licat.data)
mPE <- occu(~ disturbance ~ Eau, data = licat.data)
mPR <- occu(~ disturbance ~ Route, data = licat.data)
mPA <- occu(~ disturbance ~ Agriculture, data = licat.data)
mPS <- occu(~ disturbance ~ Site, data = licat.data)

##Détectabilité varie selon l'année et occupation varie selon ...
mAH <- occu(~ annee ~ Humide, data = licat.data)
mAE <- occu(~ annee ~ Eau, data = licat.data)
mAR <- occu(~ annee ~ Route, data = licat.data)
mAA <- occu(~ annee ~ Agriculture, data = licat.data)
mAS <- occu(~ annee ~ Site, data = licat.data)

##Détectabilité varie selon les jours juliens et occupation varie selon ...
mDH <- occu(~ date ~ Humide, data = licat.data)
mDE <- occu(~ date ~ Eau, data = licat.data)
mDR <- occu(~ date ~ Route, data = licat.data)
mDA <- occu(~ date ~ Agriculture, data = licat.data)
mDS <- occu(~ date ~ Site, data = licat.data)
```

Tableau de tous les modèles avec le poid AIC
```{r, modèles candidats}
Cands <- list(m0, mQH, mQE, mQR, mQA, mQS, mPH, mPE, mPR, mPA, mPS, mAH, mAE, mAR, mAA, mAS, mDH, mDE, mDR, mDA, mDS)

##Donner les noms significaifs aux modèles
Model.names <- c("nul","psi(Milieux humides)p(Qualité)", "psi(Eau libre)p(Qualité)", "psi(Route)p(Qualité)", "psi(Agriculture)p(Qualité)", "psi(Site)p(Qualité)", "psi(Milieux humides)p(Perturb)", "psi(Eau libre)p(Perturb)", "psi(Route)p(Perturb)", "psi(Agriculture)p(Perturb)", "psi(Site)p(Perturb)", "psi(Milieux humides)p(Année)", "psi(Eau libre)p(Année)", "psi(Route)p(Année)", "psi(Agriculture)p(Année)", "psi(Site)p(Année)", "psi(Milieux humides)p(Date)", "psi(Eau libre)p(Date)", "psi(Route)p(Date)", "psi(Agriculture)p(Date)", "psi(Site)p(Date)") 

##do model selection based on AICc 
aictab(cand.set = Cands,  modnames = Model.names)
```

### Vérification ajustement du modèle
Modèles avec tout le poid sont celui avec **Route** et **Qualité** et celui avec **Site** et **Qualité**
```{r, modèle avec plus de poid}
mQR
mQS
```
Code ajustement du modèle
```{r, ajustement du modèle, eval = FALSE}
ajust <- mb.gof.test(mQR, nsim = 5000, plot.hist=T)
save(ajust, file = "licat_ajust_gof.Rdata")
```

```{r, résultat ajustement}
load("licat_ajust_gof.Rdata")
ajust
```
Pas besoin de réajuster le modèle puisque le c-hat (0.63) est < à 1
